

Ratovoson Anthony

Développeur Fullstack Javascript

PROFIL

Développeur fullstack passionné par la création d'applications web et mobiles intuitives et performantes. Avec une expertise dans la programmation côté client et côté serveur, je suis en mesure de créer des solutions sur mesure pour répondre à vos besoins spécifiques.

CONTACT

+261 32 83 606 09

□ ratovoson81@gmail.com

Antananarivo, Madagascar

COMPÉTENCES

- HTML/CSS
- Javascript
- Typescript
- Vue.js
- React.js
- Node.js/Express.js
- Apollo Graphql
- Prisma
- MySql
- Postgresql
- Git

EXPÉRIENCE PROFESSIONNELLE

Meetual | mars 2022 - présent

Développeur Fullstack, Freelance

Création d'une plateforme de psychotérapie en ligne Tâches :

- Intégration Frontend via une maquette
- Développement de la partie client de l'application
- Développement de la partie serveur de l'application
- Maintenance de l'application et mise à jour des fonctionnalités existentes

Tehcnologies: quasar, apollo, node.js, prisma, postgresql

MK-CO | Décembre 2021 - 2023

Développeur Fullstack, Antananarivo

Création d'une plateforme de publication d'articles et offre d'emploi Tâches :

- Analyse des besoins et de la planification du projet
- Conception de l'architecture du système
- Développement de la partie client de l'application
- Développement de la partie serveur de l'application
- Maintenance de l'application

Tehcnologies: vue.js, API Rest, node.js, MySql

INGENOSYA | mars 2021 - août 2021

Administration système et réseaux, Antananarivo

Tâches:

- Assurer la disponibilité des serveurs
- Administration des réseaux
- Maintenance et réparation des matériels informatiques
- Déploiement automisé des applications

Université de Fianarantsoa | nov 2019 - janv 2020

Développeur Fullstack, Fianarantsoa

Création d'une application mobile Android de gestion de présence avec reconnaissance faciale

Tâches:

- Analyse des besoins et de la planification du projet
- Conception de l'architecture du système
- Développement de la partie client de l'application
- Développement de la partie serveur de l'application

Tehcnologies: react native, apollo, nest.js, MySql, face-api.js

FORMATION

2019 - 2021 | Fianarantsoa, Madagascar

Diplôme de Master

Ecole Nationale d'informatique, Université de Fianarantsoa

2016 - 2019 | Fianarantsoa, Madagascar

Diplôme de Licence

Ecole Nationale d'informatique, Université de Fianarantsoa

CENTRES D'INTÉRÊT

- Basketball
- Football
- Tennis
- Danse de salon

RESEAUX

- Linkedin:

linkedin.com/in/ratovoson-anthony/

- GitHub:

github.com/ratovoson81

- Portefolio:

anthony-ratovoson.web.app/

LANGUES

Français : Courant

Anglais : Débutant